【裁判字號】    99,抗,1298
【裁判日期】    991111
【裁判案由】    聲請停止羈押
【裁判全文】
臺灣高等法院刑事裁定                 99年度抗字第1298號
抗  告  人  臺灣宜蘭地方法院檢察署檢察官
被      告  甲○○
            丙○○
            丁○○
            乙○○
上列抗告人因被告等強盜等案件，不服臺灣宜蘭地方法院中華民
國99年10月18日所為停止羈押裁定（99年度訴字第136號、99年
度聲更字第4號），提起抗告，本院裁定如下：
    主  文
抗告駁回。
    理  由
一、抗告意旨略以：
  (一)有關被告甲○○、丙○○、丁○○部分：
  1.甲○○、丙○○等人共犯起訴書犯罪事實五(一)所載對被害人
    劉力綱、游源益、蘭曉山等人之強盜罪嫌重大，該罪屬最輕
    本刑5年以上有期徒刑之罪，且有事實足認有勾串共犯之虞
    。甲○○、丙○○雖矢口否認強盜犯行，惟其等所稱劉力綱
    、游源益、蘭曉山等人詐賭情節均不一致，顯係假借其等詐
    賭為由，對之為強盜行為，參以劉力綱於審理中證詞與偵訊
    陳述差異甚鉅，顯係面臨甲○○等人壓力，且共同被告尚未
    改列證人進行交互詰問，同案被告請求傳訊之證人張志維亦
    尚未詰問，是甲○○、丙○○仍有羈押之必要。
  2.甲○○與同案被告林洛全共犯起訴書犯罪事實一所載對被害
    人張致宏恐嚇取財；甲○○、丙○○與同案被告簡仲浩共犯
    起訴書犯罪事實二所載對被害人林駿笠妨害自由；甲○○、
    丙○○、丁○○與同案被告陳豐國、簡仲浩等人共犯起訴書
    犯罪事實五(一)所載對被害人陳振忠恐嚇取財未遂；丁○○與
    同案被告林子洋等人共犯起訴書犯罪事實八所載對被害人林
    俊宏恐嚇取財，有起訴書所載各項證據足憑。本件被害人對
    象有多數，方法及手段並均含有強暴或脅迫恐嚇之性質，甚
    為相近，顯有事實足認有反覆實施相同犯罪之虞，原審認甲○○、丙○○均有穩定之工作，且保證不再犯，尚無法以此
    即認其2人即無再犯之虞，參以證人林駿笠迄今仍傳喚未到
    ，尚未進行交互詰問，本件仍有羈押之必要。
  3.除甲○○坦承起訴書犯罪事實五(一)，丁○○坦承犯罪事實八
    等犯行外，其餘起訴犯行，甲○○、丙○○、丁○○均否認
    ，參以同案被告大部分亦否認犯行。另被害人張致宏於99年
    8月30日法院審理時稱：「我沒有要告他們傷害，我今天出
    庭對我來講是非常恐懼的，我現在頭部還有後遺症」，足徵
    被害人仍畏懼被告等人，若於本案判決確定前不續對其等執
    行羈押，甲○○、丙○○、丁○○恐與同案其他被告勾串並
    威脅被害人，使其無法於審理時據實陳述。
  (二)有關被告乙○○部分：
  1.乙○○坦承起訴書所載犯罪事實三(一)、(二)等犯行，犯罪事實
    五(二)部分僅坦承持槍恐嚇被害人陳福山，否認對被害人陳振
    忠恐嚇取財未遂，惟乙○○先後持槍對被害人吳燈富、陳福
    山為恐嚇犯行，另與同案被告林俊安至陳振忠鴿舍欲對陳振
    忠恐嚇取財，復打電話給陳振忠恐嚇取財等情，足徵乙○○
    有反覆實施同一犯罪之虞。
  2.乙○○雖坦承起訴書犯罪事實五(二)持槍恐嚇陳福山，惟其現
    場持槍恐嚇之情節，與當時在場之證人黃浴沂、朱瓊純、曾
    進東、方簡欽等人之證詞有異，而上開4人所涉偽證罪，亦
    經臺灣宜蘭地方法院檢察署檢察官以99年度偵字第347l號追
    加起訴審理中，陳福山之證詞為上開犯罪最主要證據，參以
    乙○○曾有持槍恐嚇並毆打陳福山之行為，另其父黃浴沂現
    為宜蘭縣議員，乙○○具保停止羈押後，陳福山恐有再度遭
    乙○○持槍恐嚇或脅迫串證或報復之虞，其人身安全堪慮。
    雖原審以乙○○已與陳福山達成和解，惟此部分係乙○○於
    羈押中，其父黃浴沂與陳福山簽立之和解書，並要求陳福山
    撤回對乙○○之傷害告訴，此更證明陳福山遭傷害提出告訴
    後，仍被要求撤回告訴。
  3.乙○○雖坦承起訴書所載犯罪事實三(一)之犯行，惟同案被告
    朱治宇否認犯行，若不繼續羈押，乙○○恐有勾串共犯朱治
    宇之虞，為確保本案相關證人均能在法庭上據實陳述，及被
    害人等人之人身安全，乙○○實有繼續羈押之必要等語。
二、按羈押被告之目的，本質在於確保訴訟程序得以順利進行、
    或為確保證據之存在與真實、或為確保嗣後刑罰之執行，而
    對被告所實施剝奪其人身自由之強制處分。被告有無羈押之
    必要，事實審法院須審查被告犯罪嫌疑是否重大、有無羈押
    原因以及有無賴羈押以保全偵審或執行之必要，就具體個案
    情節予以斟酌決定。故有無羈押之必要性，屬事實審法院得
    自由裁量、判斷之職權。倘就客觀情事觀察，法院許可羈押
    之裁定或延長羈押之裁定，在目的與手段間之衡量並無明顯
    違反比例原則情形，即無違法或不當可言（最高法院99年度
    臺抗字第151號裁定意旨參照）。
三、經查：
  (一)本件原審係以甲○○涉犯刑法第346條第3項、第1項、第304
    條、第330條第1項等罪嫌疑重大；丙○○涉犯刑法第346條
    第3項、第1項、第304條、第330條第1項等罪嫌疑重大；丁○○涉犯刑法第346條第3項、第1項等罪2次嫌疑重大；乙○○涉犯刑法第302條、第305條、第346條第3項、第1項等罪
    嫌疑重大；且分別有刑事訴訟法第101條第1項第3款（所犯
    為最輕本刑5年以上有期徒刑之罪）、第101條之1第1項第3
    、4、8款所定情形（有事實足認有反覆實施同一犯罪之虞）
    ，而有羈押之必要，於民國99年4月23日將甲○○、丙○○
    、丁○○、乙○○（下稱被告4人）收押，並於99年7月19日
    裁定其等之羈押期間自99年7月23日起各延長2月。嗣被告4
    人具狀聲請停止羈押，原審經衡酌訴訟進行程度，認除正在
    拘提中之證人林駿笠及共同被告林勝福、王義忠請求傳喚之
    證人張志維外，均已詰問完畢，被告4人顯無再行勾串之必
    要，本案雖有共同被告改列證人之部分未進行交互詰問，然
    被告4人於羈押期間，並未禁止接見通信，故要難以續執行
    羈押處分，即得防止其等相互串證，況被告4人之羈押原因
    ，並不包括刑事訴訟法第101條第1項第2款有勾串共犯或證
    人之虞。至於被害人陳福山已於警詢、偵訊中證述在卷，乙○○及檢察官均未再請求傳訊，且乙○○已與陳福山達成和
    解，有和解書乙份可參，故乙○○自亦無勾串之必要。再者
    ，被告4人於本案審理期間已表明悔悟及不會再犯之意，且
    其等除分別違犯起訴書所載之強制、妨害自由、恐嚇及恐嚇
    取財之案件外，自99年9月21日停止羈押出所後，迄原審裁
    定時已將近有1個月之久，均無再實施同一犯罪之紀錄，甲○○、丙○○並有穩定工作，均有在職證明可稽，檢察官復
    未提出被告4人恐有再犯之虞之相關事證以實其說，是難認
    被告4人現仍有反覆實施同一犯罪之虞。且甲○○、丙○○
    所犯刑法第330條第l項之加重強盜罪嫌雖屬重大，然依本案
    訴訟進行程度觀之，於繳納相當金額之保證金後，應已足以
    確保本案審判、執行程序之進行。因而認被告4人於繳納相
    當金額之保證金後，應已足以確保本案審判、執行程序之進
    行，爰准許甲○○、丙○○、乙○○、丁○○分別於繳納新
    臺幣（下同）20萬元、10萬元、20萬元、5萬元之保證金後
    停止羈押，並命被告4人應於停止羈押期間限制住居，且不
    得接觸起訴書及追加起訴書犯罪事實欄所示之相關被害人及
    證人（包括共同被告改列為證人者），亦不得對其等之身體
    或財產實施危害或恐嚇之行為。
  (二)經本院審酌原審停止羈押之裁定，其於目的與手段間之衡量
    ，並無明顯違反比例原則情形，尚無違法或不當之可言。至
    抗告意旨所指關於被告4人現仍有反覆實施同一犯罪及危害
    被害人之人身安全之虞部分，檢察官除以本案起訴被告4人
    之犯罪事實為其論據外，並未提出其他積極事證相佐，尚無
    從遽認其等有檢察官所指反覆實施同一犯罪及危害被害人之
    人身安全等危險性之情形。又原審於99年4月23日裁定羈押
    被告4人及於同年7月23日裁定延長羈押之理由，已詳如上述
    ，可知原審並非以被告4人有刑事訴訟法第101條第1項第2款
    規定（有事實足認為有勾串共犯或證人之虞）為羈押原因，
    且檢察官亦未因認被告4人有串證之虞而向法院聲請對其等
    為禁止接見、通信之處分，是原審既未命被告4人於羈押期
    間禁止接見、通信，自難認繼續對被告4人執行羈押處分，
    即得以防止其等相互或與其他共犯間之串證。綜上所述，檢
    察官提起本件抗告，並無理由，應予駁回。
四、據上論斷，應依刑事訴訟法第412條，裁定如主文。
中    華    民    國    99    年    11    月    11    日
                     刑事第五庭  審判長法  官  李英勇
                                       法  官  白光華
                                       法  官  崔玲琦
以上正本證明與原本無異。
不得再抗告。
                                       書記官  馬佳瑩
中    華    民    國    99    年    11    月    12    日

司法院資訊處製作；財團法人民間司法改革基金會備份。
